臺灣板橋地方法院刑事判決             100年度訴字第1548號
公  訴  人  臺灣板橋地方法院檢察署檢察官
被      告  連嘉宏
上列被告因違反毒品危害防制條例案件，經檢察官提起公訴（10
0 年度毒偵字第470 號），被告於準備程序中就被訴事實為有罪
之陳述，經本院合議庭裁定由受命法官獨任進行簡式審判程序，
判決如下：
    主  文
連嘉宏施用第一級毒品，累犯，處有期徒刑拾月。扣案之第二級
毒品甲基安非他命壹包（驗餘淨重拾柒點貳貳公克）沒收銷燬，
盛裝上開第二級毒品甲基安非他命之包裝袋壹只沒收。
    事  實
一、連嘉宏：(一)於民國92年間，因施用毒品案件，經本院以92年
    度少調字第1588號裁定送勒戒處所觀察、勒戒後，認無繼續
    施用毒品之傾向，於93年1 月15日觀察、勒戒執行完畢釋放
    ，並由本院以92年度少調字1588號為不付審理裁定確定；(二)
    於上述觀察、勒戒執行完畢釋放後5 年內之93年間，因施用
    毒品案件，經本院以93年度訴字第1217號判處有期徒刑8 月
    ，於93年9 月17日確定，於94年6 月11日縮刑期滿執行完畢
    （於本案不構成累犯）；(三)於96年間，因搶奪等案件，經本
    院以96年度訴字第1011號各判處有期徒刑9 月、8 月、4 月
    ，於96年6 月4 日確定；(四)因施用毒品案件，經本院以96年
    度訴字第1431號各判處有期徒刑8 月、4 月，於96年6 月4
    日確定；(五)上開(三)、(四)所示之有期徒刑9 月、8 月、4 月、
    8 月、4 月，經本院以96年聲減字第1813號裁定各減為有期
    徒刑4 月又15日、4 月、2 月、4 月、2 月，應執行有期徒
    刑1 年2 月確定，於97年4 月28日縮刑期滿執行完畢（於本
    案構成累犯）。詎其仍不知悔改，明知海洛因及甲基安非他
    命分別係毒品危害防制條例第2 條第2 項第1 、2 款所明定
    列管之第一、二級毒品，仍基於施用第一級毒品海洛因、第
    二級毒品甲基安非他命之犯意，於99年12月23日20時許，在
    臺北縣中和市（已於99年12月25日改制為新北市中和區，以
    下同）員山路某處之網咖內，以將海洛因及甲基安非他命一
    同置入玻璃球吸食器內燒烤後吸食煙霧之方式，同時施用海
    洛因及甲基安非他命1 次。嗣於99年12月24日13時10分許，
    在其位於臺北縣中和市○○街68巷5 弄9 號3 樓之住所內為
    警查獲，並扣得甲基安非他命1 包（驗餘淨重17.22 公克）
    【起訴書誤載為甲基安非他命6 包（驗餘淨重6.6847公克）
    】，經警採集其尿液檢體送驗後，結果呈現可待因、嗎啡、
    安非他命及甲基安非他命陽性反應，始悉上情。
二、案經臺北縣政府警察局（已於99年12月25日改制為新北市政
    府警察局，以下同）中和第一分局移送臺灣板橋地方法院檢
    察署檢察官偵查起訴。
    理  由
一、本案被告連嘉宏所犯係死刑、無期徒刑、最輕本刑為3 年以
    上有期徒刑以外之罪，其於準備程序中就前揭被訴事實為有
    罪之陳述，經受命法官告知簡式審判程序之旨，並聽取其與
    公訴人之意見後，本院認無不得或不宜改依簡式審判程序進
    行之情事，依刑事訴訟法第273 條之1 第1 項、第284 條之
    1 規定，裁定本案由受命法官獨任進行簡式審判程序；且依
    刑事訴訟法第273 條之2 及第159 條第2 項規定，不適用傳
    聞法則有關限制證據能力之相關規定，合先敘明。
二、上揭犯罪事實，業據被告於本院審理時自白不諱，且被告為
    警查獲後，經警採集其尿液檢體送鑑定，先以酵素免疫分析
    法（EIA ）初步檢驗，呈現鴉片類陽性反應，再以氣相層析
    質譜儀法（GC/MS ）確認檢驗，亦呈現嗎啡及可待因陽性反
    應之事實，有臺灣檢驗科技股份有限公司於100 年1 月14日
    所出具報告編號UL/2011/00000000號之濫用藥物檢驗報告、
    臺北縣政府警察局中和第一分局毒品案犯罪嫌犯人姓名及代
    碼對照表各1 紙在卷可稽（見偵查卷宗第44、45頁）。又扣
    案之白色晶體1 包，經送鑑定後，認驗前毛重17.86 公克（
    包裝塑膠袋重0.54公克），取0.10公克鑑定用罄，餘17.22
    公克，檢出含有甲基安非他命之成分等情，亦有內政部警政
    署刑事警察局100 年3 月22日刑鑑字第1000032203號鑑定書
    1 份附卷可參（見本院卷宗第44頁）及甲基安非他命1 包扣
    案可資佐證，足徵被告任意性之自白與事實相符，應堪採信
    。再被告前於92年間，因施用毒品案件，經本院以92年度少
    調字第1588號裁定送勒戒處所觀察、勒戒後，認無繼續施用
    毒品之傾向，於93年1 月15日觀察、勒戒執行完畢釋放，並
    由本院以92年度少調字1588號為不付審理裁定確定；復於上
    述觀察、勒戒執行完畢釋放後5 年內之93年間，因施用毒品
    案件，經本院以93年度訴字第1217號判處有期徒刑8 月，於
    93年9 月17日確定，於94年6 月11日縮刑期滿執行完畢等情
    ，此觀卷附臺灣高等法院被告前案紀錄表1 份即明。是以被
    告於92年間初犯施用毒品罪後，於初犯之觀察、勒戒執行完
    畢釋放後5 年內之93年間再犯施用毒品罪，並經法院判處有
    期徒刑確定，已屬「5 年內再犯」之情形，而與毒品危害防
    制條例第20條所定，「初犯」或「5 年後再犯」始得以觀察
    、勒戒之保安處分替代刑事追訴程序之要件不符，自應依毒
    品危害防制條例第23條第2 項規定，依法追訴、處罰。本案
    事證明確，被告犯行洵堪認定，應依法論科。
三、按海洛因及甲基安非他命分別係毒品危害防制條例第2 條第
    2 項第1 、2 款所明定列管之第一、二級毒品。是核被告所
    為，係犯毒品危害防制條例第10條第1 項之施用第一級毒品
    罪及同條第2 項之施用第二級毒品罪。被告施用海洛因及甲
    基安非他命前後，持有海洛因及甲基安非他命之低度行為，
    均為施用之高度行為所吸收，均不另論罪。被告同時施用海
    洛因及甲基安非他命而以一行為觸犯上開2 罪名，為想像競
    合犯，應依刑法第55條規定，從一重之施用第一級毒品罪處
    斷。公訴意旨雖認被告係分別施用海洛因及甲基安非他命而
    應予分論併罰云云，惟被告堅稱係同時施用海洛因及甲基安
    非他命，核與一般經驗法則尚無不合，且依檢察官所指之證
    據方法，亦不足以排除被告係同時施用海洛因及甲基安非他
    命之可能性，自應從被告有利之認定，併此敘明。又被告有
    上述事實欄所載之科刑及執行紀錄，此觀卷附臺灣高等法院
    被告前案紀錄表1 份即明，其於受有期徒刑之執行完畢後，
    5 年以內故意再犯本件有期徒刑以上之罪，為累犯，應依刑
    法第47條第1 項規定加重其刑。爰審酌被告曾因施用毒品案
    件，經觀察、勒戒執行完畢釋放，並獲得不付審理之寬典（
    見卷附臺灣高等法院被告前案紀錄表），猶不知悔改，而再
    犯本件施用第一、二級毒品罪，顯見其戒除毒癮之意志薄弱
    ，惟其施用毒品係自戕行為，對他人法益尚無具體危害，兼
    衡被告之品行、智識程度、生活狀況、犯罪之動機、目的、
    手段、坦承犯行之犯罪後態度等一切情狀，量處如主文所示
    之刑，以資懲儆。
四、末查，扣案之甲基安非他命1 包（驗餘淨重17.22 公克），
    為本案查獲之第二級毒品，應依毒品危害防制條例第18條第
    1 項前段規定宣告沒收銷燬（因鑑定所需而取樣耗用之甲基
    安非他命0.10公克，既已滅失，自毋庸為沒收銷燬之諭知，
    併此敘明）；至扣案用以盛裝上開甲基安非他命之包裝袋1
    只，於鑑定時既可與甲基安非他命分別秤重，足證可與甲基
    安非他命析離，且係用於包裹毒品，防其裸露、潮濕，便於
    持有、攜帶與施用，係被告所有供犯罪所用之物，亦據被告
    於本院審理時均供明在卷（見本院卷宗第38頁），爰依刑法
    第38條第1 項第2 款規定，併予宣告沒收。
據上論斷，應依刑事訴訟法第273 條之1 第1 項、第299 條第1
項前段，毒品危害防制條例第10條第1 項、第2 項、第18條第1
項前段，刑法第11條、第47條第1 項、第55條、第38條第1 項第
2 款，判決如主文。
本案經檢察官黃明絹到庭執行職務。
中    華    民    國    100   年    8     月    24    日
                  刑事第八庭    法  官    賴彥魁
上列正本證明與原本無異。
如不服本判決，應於判決送達後10日內，向本院提出上訴書狀，
並應敘述具體理由；其未敘述上訴理由者，應於上訴期間屆滿後
20日內向本院補提理由書（均須按他造當事人之人數附繕本），
「切勿逕送上級法院」。
                                書記官    楊文祥
中    華    民    國    100   年    8     月    24    日
附錄本案論罪科刑法條全文：
毒品危害防制條例第10條
施用第一級毒品者，處6 月以上5 年以下有期徒刑。
施用第二級毒品者，處3 年以下有期徒刑。